【裁判字號】    92,重訴,87
【裁判日期】    920428
【裁判案由】    撤銷仲裁判斷
【裁判全文】
臺灣臺南地方法院民事裁定  九十二年度重訴字第八七號
    原      告  台南市政府
    法定代理人  許添財
    訴訟代理人  蔡進欽律師
                蘇正信律師
                蔡弘琳律師
    被      告  漢茵工程顧問股份有限公司  設台南市○○○路○段七三巷廿三號
    法定代理人  楊勝興        .
    訴訟代理人  蔡東賢律師
                馮基源律師
右當事人間請求撤銷仲裁判斷事件，本院裁定如左：
    主      文
原告之訴駁回。
訴訟費用由原告負擔。
    理      由
一、按提起撤銷仲裁判斷之訴，應於判斷書交付或送達之日起，三十日之不變期間內
    為之，仲裁法第四十一條第二項前段定有明文。次按原告之起訴不合程式或不備
    其他要件者，法院應以裁定駁回之，民事訴訟法第二百四十九條第一項第六款亦
    定有明文。
二、本件原告起訴主張：兩造於民國八十八年十二月三十一日就「台南市○○路拓寬
    興建地下街暨地下停車場工程委託設計監造契約」及「台南市○○路拓寬興建地
    下街暨地下停車場第二期工程委託設計、監造契約書」之爭議，合意提付仲裁，
    嗣經中華民國仲裁協會於九十二年一月三日作成仲裁判斷，原告則於九十二年一
    月八日收受該判斷書。茲因該仲裁協會八十九年仲雄聲義字第００七號仲裁判斷
    書所為仲裁判斷內容確有部分違反仲裁法第四十條、第三十八條第一項、第二項
    之規定，爰於法定三十日不變期間內，提起本件撤銷仲裁判斷之訴等情，並聲明
    ：(一)中華民國仲裁協會八十九年仲雄聲義字第００七號仲裁判斷書所為判斷主文
    第一項全部及第三項有關第一項利息部分均應予撤銷。(二)訴訟費用由被告負擔。
三、經查：
（一）兩造前就「台南市○○路拓寬興建地下街暨地下停車場工程委託設計監造契約
      」及「台南市○○路拓寬興建地下街暨地下停車場第二期工程委託設計監造契
      約書」之爭議，合意提付仲裁，嗣經中華民國仲裁協會於九十一年十二月三十
      一日以八十九年仲雄聲義字第００七號作成判斷書之事實，已據原告提出該判
      斷書影本為證，且為被告所不爭，應堪信為真實。
（二）原告雖主張其係於九十二年一月八日收受上開仲裁判斷書云云；惟查：原告及
      其仲裁爭議事件代理人林曉瑩律師均已於九十二年一月七日即已收受上開仲裁
      判斷書，有被告提出之掛號郵件收件回執影本二紙在卷足憑，且為原告所是認
      ，堪予採認。原告固主張其總收發於九十二年一月七日收受該仲裁判斷書，迄
      至翌日方轉交其承辦人員，故前揭三十日之不變期間應自九十二年一月八日起
      算云云；但查，上開仲裁判斷書係於九十二年一月七日即已分別送達於原告仲
      裁程序代理人林曉瑩律師及原告公務所所在地，而後者亦經原告之受僱人（機
      關內接收郵件人員）收受之，有前開掛號郵件收件回執影本在卷可查，是依仲
      裁法第二十七條準用民事訴訟法第一百三十二條前段、第一百三十七條第一項
      之規定，該仲裁判斷書自應於是日發生送達之效力。至原告承辦人員係於何時
      收受該仲裁判斷書，係其機關內部處理文書程序之問題，並不得據此謂法定不
      變期間應自斯時起算。
（三）因之，本件原告既已於九十二年一月七日收受上開仲裁判斷書，自應於判斷書
      送達之日起三十日之不變期間內即九十二年二月六日前提起撤銷仲裁判斷之訴
      ，惟其卻遲至九十二年二月七日始提起本件撤銷仲裁判斷之訴，有起訴狀附卷
      可稽，顯已逾前揭三十日之不變期間，於法即有未合，應予駁回。
四、據上論結，依民事訴訟法第二百四十九條第一項第六款、第九十五條、第七十八
    條，裁定如主文。
中      華      民      國    九十二    年      四      月    二十八    日
                                臺灣臺南地方法院民事第四庭
~B法      官  張季芬
右為正本係照原本作成
如對本裁定抗告須於裁定送達後十日內向本院提出抗告狀，並應繳納抗告費新台幣四
十五元。
中      華      民      國    九十二    年      四      月    二十八    日
~B法院書記官  汪姿秀


司法院資訊處製作；財團法人民間司法改革基金會備份。
